---
title: "trabajo3"
output: html_document
date: "2022-11-04"
---

Aperturamos nuestra nueva base de datos

```{r}
library(rio)
Data=import("https://raw.githubusercontent.com/krlos20203563/Proyecto-Grupal-Estadistica-para-el-Analisis-Politico-2/c3b5d8b60d52e1f746ccbd4222231c2842f5decf/datafinal.csv")
```

### 1. Primer modelo de regresión de Poisson**

Realizaremos nuestro primer modelo de Poisson, en la cual el número de protestas será nuestra variable dependiente, mientras que el salario mensual, el PBI per cápita y la calidad de la democracia serán nuestras variables independientes.

```{r}
library(knitr)
library(modelsummary)
h1=formula(protestnumber~mensualsalary2019 + PBIpercapita2019 + caldemo2019)
    
rp1=glm(h1, data = Data,
        family = poisson(link = "log"))
model1=list('OLS asegurados (I)'=rp1)
modelsummary(model1, title = "Resumen de Regresion Lineal salario-PBI-Calidad democracia",
             stars = TRUE,
             output = "kableExtra")

```
Tal como se puede apreciar en la tabla, observamos que nuestras tres variables poseen un p.value de 0.01, con lo cual podemos rechazar la hipótesis nula y confirmamos su efecto estadístico en el número de protestas por año. No obstante, podemos observar que el salario mensual en dólares y el PBI per cápita no explican nuestra variable independiente. Por otro lado, observamos que una mayor calidad en la democracia afecta de forma negativo el número de protestas que se da en cada país.

Para tener un mayor conocimiento sobre el efecto de las variables explicativas, podemos exponenciar los coeficientes del modelo:

```{r}
modelsPois=list('POISSON (I)'=rp1)

f <- function(x) format(x, digits = 4, scientific = FALSE)
modelsummary(modelsPois,
             fmt=f,
             exponentiate = T, 
             statistic = 'conf.int',
             title = "EXP() de la Regresión Poisson para Interpretación",
             stars = TRUE,
             output = "kableExtra")
```
Una vez exponenciados los coeficientes, es más sencillo entender el efecto de cada variable sobre el número de protestas por año. En la tabla se puede observar que tanto el salario mensual en dólares y el PBI per cápita solo incluye al 1 en su intérvalo de confianza, con lo cual podemos confirmar que el efecto de ambas variables en nuestra variable dependiente es de un 0%. No obstante, podemos observar que por cada unidad que aumente la calidad de la democracia, el número de protestas por año se multiplica en un 0.1912. Es decir, disminuye en un 80.88% [100*(1-0.1912)]

Uno de los supuesto del modelo de Poisson es que la media y la varianza sean iguales. Para revisar dicho supuesto, es necesario realizar una prueba de equisdispersión.

```{r}
library(dplyr)
overdispersion=AER::dispersiontest(rp1,alternative='greater')$ p.value<0.05
underdispersion=AER::dispersiontest(rp1,alternative='less')$ p.value<0.05

# tabla

testResult=as.data.frame(rbind(overdispersion,underdispersion))
names(testResult)='Es probable?'
testResult%>%kable(caption = "Test de Equidispersión")%>%kableExtra::kable_styling()
```
Tal como se puede observar en la tabla, se puede constatar que en el modelo tenga presencia la sobredispersión. Para subsanar dicha circunstancia, recurrimos al modelo de Quassipoisson.

```{r}
rqp1=glm(h1, data = Data,
        family = quasipoisson(link = "log"))
model1=list('Poisson (I)'=rp1)
modelsummary(model1, title = "Resumen de Regresion Lineal salario-PBI-Calidad democracia",
             stars = TRUE,
             output = "kableExtra")
```
Para una mayor rigurosidad en el análisis, podemos realizar una comparación entre el primer modelo de Poisson y el Quasipoisson.

```{r}
modelsPQP=list('POISSON (I)'=rp1,'QUASIPOISSON (I)'=rqp1)

modelsummary(modelsPQP, title = "Regresiones Poisson y QuasiPoisson",
             stars = TRUE,
             output = "kableExtra")
```
Dicha tabla nos permite conocer puntos interesantes:

Si bien ambos modelos poseen los mismos coeficientes:

```{r}
library(arm)
cbind(coefPoi=coef(rp1),coefQuasiPoi=coef(rqp1))
```
Difieren en los errores típicos:

```{r}
cbind(sePoi=se.coef(rp1),seQuasiPoi=se.coef(rqp1))
```
Además que ambos modelos poseen un diferente parámetro de dispersión:

```{r}
summary(rqp1)$dispersion; summary(rp1)$dispersion
```
Ahora vamos a exponenciar los coeficientes del modelo de quiasipoisson para conocer con mayor precisión el grado de variabilidad de las variables explicativa sobre el número de protestas, la cual no difiere de lo expuesto en la tabal del modelo de regresión de Poisson, solo que los errores típicos ya no afecta el grado de significancia de los predictores.

```{r}
modelsQPexp=list('QuasiPoisson (I)'=rqp1)

f <- function(x) format(x, digits = 4, scientific = FALSE)
modelsummary (modelsQPexp,fmt=f,
             exponentiate = T, 
             statistic = 'conf.int',
             title = "EXP() de la Regresión Quasi Poisson (II) para Interpretación",
             stars = TRUE,
             output = "kableExtra")
```

### 2. Segundo modelo de Poisson**

Nuestro segundo modelo de Poisson busca explicar el número de protestas por año a partir de la tasa de inflación por consumo, IDH y percepción de la corrupción.

```{r}
h2=formula(protestnumber~Infla2019 + hdi_2019 + CPI2019)
    
rp2=glm(h2, data = Data,
        family = poisson(link = "log"))

model2=list('OLS asegurados (2)'=rp2)
modelsummary(model2, title = "Resumen de Regresion Lineal Inflacion-IDH-corrupcion",
             stars = TRUE,
             output = "kableExtra")
```
A partir de los valores de la tabla, podemos observar que las tres variables independientes son estadísticamente significativos ya que mientras que la percepción de la corrupción y el IDH poseen un p.value menor a 0.001, el p.value de la tasa de inflación es menor a 0.05. Asimismo, podemos afirmar que a mayor inflación e IDH, existe un mayor número de protestas por año. Por otro lado, la percepción de la corrupción se encuentra relacionada de forma inversa con la variable dependiente.

Para tener un mayor conocimiento sobre el efecto de las variables explicativas, podemos exponenciar los coeficientes del modelo:

```{r}
modelsPois2=list('POISSON (II)'=rp2)

f <- function(x) format(x, digits = 4, scientific = FALSE)
modelsummary(modelsPois2,
             fmt=f,
             exponentiate = T, 
             statistic = 'conf.int',
             title = "EXP() de la Regresión Poisson para Interpretación",
             stars = TRUE,
             output = "kableExtra")
```
En la tabla se puede que observar que por cada unidad que aumente la inflación por consumo, el número de protestas se multiplica por 1.0019, es decir, aumenta en un 0.19% [100x(1-1.0019)]. Por otro lado, por cada unidad en la cual se aumente el IDH de cada país, el número de protestas por año se multiplica por 6.9320, es decir, aumenta en un 593% [100*(1-9.9320)]. Finalmente, por cada unidad en que se aumente la percepción de la corrupción, el número de protestas por año se multiplica por 0.9835, es decir, disminuye en un 1.65% [100x(1-0.9835)]

Realizamos la prueba de la equidispersión:

```{r}
overdispersion=AER::dispersiontest(rp2,alternative='greater')$ p.value<0.05
underdispersion=AER::dispersiontest(rp2,alternative='less')$ p.value<0.05

# tabla
testResult=as.data.frame(rbind(overdispersion,underdispersion))
names(testResult)='Es probable?'
testResult%>%kable(caption = "Test de Equidispersión")%>%kableExtra::kable_styling()
```
Confirmamos que existe sobredispersión en el segundo modelo, por lo que tenemos que utilizar la Quasipoisson para cumplir con los requisitos correspondientes:

```{r}
rqp2=glm(h2, data = Data,
        family = quasipoisson(link = "log"))
model2=list('Poisson (2)'=rp2)
modelsummary(model2, title = "Resumen de Regresion Lineal Inflacion-IDH-corrupcion",
             stars = TRUE,
             output = "kableExtra")
```

Comparamos ambos modelos

```{r}
modelsPQP2=list('POISSON (II)'=rp2,'QUASIPOISSON (II)'=rqp2)

modelsummary(modelsPQP2, title = "Regresiones Poisson y QuasiPoisson",
             stars = TRUE,
             output = "kableExtra")
```
Poseen los mismos coeficientes:

```{r}
library(arm)
cbind(coefPoi=coef(rp2),coefQuasiPoi=coef(rqp2))
```
Tienes diferentes errores típicos:

```{r}
cbind(sePoi=se.coef(rp2),seQuasiPoi=se.coef(rqp2))
```
Diferentes parámetros de dispersión:

```{r}
summary(rqp2)$dispersion; summary(rp2)$dispersion
```
Una vez subsanados la sobredispersión, podemos exponenciar los coeficientes para que sea más explícita la manera en cómo la variabilidad del número de protestas es explicada por las variables independientes.

```{r}
modelsQPexp2=list('QuasiPoisson (II)'=rqp2)

f <- function(x) format(x, digits = 4, scientific = FALSE)
modelsummary (modelsQPexp2,fmt=f,
             exponentiate = T, 
             statistic = 'conf.int',
             title = "EXP() de la Regresión Quasi Poisson (II) para Interpretación",
             stars = TRUE,
             output = "kableExtra")
```
### 3. Tercer modelo de Poisson**

El tercer modelo de Poisson tiene como variables explicativas la tasa de desempleo, el porcentaje de pobreza monetaria y el coeficiente de desigualdad GINI

```{r}
h3=formula(protestnumber~PobUnemp2019 + Porcentpobreza2019 + GINI2019)
    
rp3=glm(h3, data = Data,
        family = poisson(link = "log"))
model3=list('OLS asegurados (3)'=rp3)
modelsummary(model3, title = "Resumen de Regresion Lineal Desempleo-Pobreza-GINI",
             stars = TRUE,
             output = "kableExtra")
```
Tal como lo explica la tabla, la variable tasa de desempleo no posee efecto alguna en el número de protestas por año. Por otro lado, el efecto de la tasa de pobreza monetaria es negativa y estadísticamente significativa debido a su p.value menor a 0.05, mientras que el GINI igualmente es negativa y estadísticamente significativa en su relación con el número de protestas por año por su p.value menor a 0.01. 

Para tener un mayor conocimiento sobre el efecto de las variables explicativas, podemos exponenciar los coeficientes del modelo:

```{r}
modelsPois3=list('POISSON (III)'=rp3)

f <- function(x) format(x, digits = 4, scientific = FALSE)
modelsummary(modelsPois3,
             fmt=f,
             exponentiate = T, 
             statistic = 'conf.int',
             title = "EXP() de la Regresión Poisson para Interpretación",
             stars = TRUE,
             output = "kableExtra")
```
Tal como observamos en la tasa, no es necesario analizar el resultado en la tabla de desempleo ya que no explica la variabilidad del número de protestas por año. Por otro lado, en lo que respecta al porcentaje de pobreza podemos observar que cada vez que aumente una unidad de la misma, el número de protestas se multiplica por un 0.9940, es decir, disminuye en un 0.06%, mientras que cada vez que se aumente una unidad de la variable GINI, el número de protestas por año se multiplica por 0.9846, es decir, disminuye en un 1.54%. No obstante, hay que tomar en cuenta que en el intérvalo de confianza de ambas variables se toma en cuenta el uno, por lo que el modelo queda en entredicho.

A pesar de este problema, vamos a realizar la prueba de equidispersión.

```{r}
overdispersion=AER::dispersiontest(rp3,alternative='greater')$ p.value<0.05
underdispersion=AER::dispersiontest(rp3,alternative='less')$ p.value<0.05

# tabla
testResult=as.data.frame(rbind(overdispersion,underdispersion))
names(testResult)='Es probable?'
testResult%>%kable(caption = "Test de Equidispersión")%>%kableExtra::kable_styling()
```
La tabla nos confirma que el tercer modelo tiene la presencia de la sobredispersión, por lo que es necesario realizar la prueba de la Quasipoisson

```{r}
h3=formula(protestnumber~PobUnemp2019 + Porcentpobreza2019 + GINI2019)
    
rqp3=glm(h3, data = Data,
        family = quasipoisson(link = "log"))
model3=list('OLS asegurados (3)'=rp3)
modelsummary(model3, title = "Resumen de Regresion Lineal Desempleo-IPobreza-GINI",
             stars = TRUE,
             output = "kableExtra")
```
Comparamos ambos modelos

```{r}
modelsPQP3=list('POISSON (III)'=rp3,'QUASIPOISSON (III)'=rqp3)

modelsummary(modelsPQP3, title = "Regresiones Poisson y QuasiPoisson",
             stars = TRUE,
             output = "kableExtra")
```
Poseen los mismos coeficientes:

```{r}
library(arm)
cbind(coefPoi=coef(rp3),coefQuasiPoi=coef(rqp3))
```
Tienes diferentes errores típicos:

```{r}
cbind(sePoi=se.coef(rp1),seQuasiPoi=se.coef(rqp1))
```
Diferentes parámetros de dispersión:

```{r}
summary(rqp1)$dispersion; summary(rp1)$dispersion
```
Podemos exponenciar los coeficientes para que sea más clara la forma en cómo la variabilidad del número de protestas es explicada por las variables independientes.

```{r}
modelsQPexp3=list('QuasiPoisson (III)'=rqp3)

f <- function(x) format(x, digits = 4, scientific = FALSE)
modelsummary (modelsQPexp3,fmt=f,
             exponentiate = T, 
             statistic = 'conf.int',
             title = "EXP() de la Regresión Quasi Poisson (II) para Interpretación",
             stars = TRUE,
             output = "kableExtra")
```

### 4. Modelo de regresión con todas las variables**

```{r}
h4=formula(protestnumber~PobUnemp2019 + Porcentpobreza2019 + GINI2019 + mensualsalary2019 + PBIpercapita2019 + caldemo2019 + Infla2019 + hdi_2019 + CPI2019)
    
rp4=glm(h4, data = Data,
        family = poisson(link = "log"))
model4=list('OLS asegurados (4)'=rp4)
modelsummary(model4, title = "Resumen de Regresion Lineal Desempleo-IPobreza-GINI",
             stars = TRUE,
             output = "kableExtra")
```
Tal como se puede apreciar en la tabla, las variables sobre la tasa de desempleo, porcentaje de pobreza, PBI per cápita, inflación y percepción de la corrupción no son estadísticamente significativa en el modelo de Poisson. Por otro lado, el IDH, la calidad de la democracia, el salario mensual y el índice GINI son estadísticamente significativos y relacionados de forma positiva con excepción de esta última variable y la calidad de la democracia.

Para poder observar con mayor detalle la forma en cómo afecta la variabilidad del número de protestas, tenemos que exponenciar los coeficientes.

```{r}
modelsPois4=list('POISSON (IV)'=rp4)

f <- function(x) format(x, digits = 4, scientific = FALSE)
modelsummary(modelsPois4,
             fmt=f,
             exponentiate = T, 
             statistic = 'conf.int',
             title = "EXP() de la Regresión Poisson para Interpretación",
             stars = TRUE,
             output = "kableExtra")
```
Tomando en cuenta las variables estadísticamente significativas, podemos afirmar que por cada unidad que se aumenta del coeficiente GINI, el número de protestas por año se multiplica  0.9853, es decir, disminuye en un 1,47% [100x (1-0.9853)]. De la misma forma, por cada unidad que se aumente en calidad de la democracia, el número de protestas se multiplica por 0.1865, es decir, disminuye en un 81, 35% (100x (1-0.1865)). Por otro lado, por cada unidad que se aumente del índice IDH, el número de protestas se multiplica por 5.9497, es decir, aumenta en un 494,97%. Finalmente, en el intérvalo del salario mensual en dólares se puede observar el 1, con lo cual no permitiría establecer una relación de causalidad entre dicha variable y el número de protestas por año. 

Para cumplir con los requisitos del modelo, requerimos una prueba de equisdispersión. 

```{r}
overdispersion=AER::dispersiontest(rp4,alternative='greater')$ p.value<0.05
underdispersion=AER::dispersiontest(rp4,alternative='less')$ p.value<0.05
# tabla
testResult=as.data.frame(rbind(overdispersion,underdispersion))
names(testResult)='Es probable?'
testResult%>%kable(caption = "Test de Equidispersión")%>%kableExtra::kable_styling()
```

Para subsanar la sobredispersión, realizamos un modelo de quassipoisson:


```{r}
h4=formula(protestnumber~PobUnemp2019 + Porcentpobreza2019 + GINI2019 + mensualsalary2019 + PBIpercapita2019 + caldemo2019 + Infla2019 + hdi_2019 + CPI2019)
    
rqp4=glm(h4, data = Data,
        family = quasipoisson(link = "log"))
model4=list('Poisson (4)'=rp4)
modelsummary(model4, title = "Resumen de Regresion Lineal",
             stars = TRUE,
             output = "kableExtra")
```
Realizamos una comparación entre ambos modelos

```{r}
modelsPQP4=list('POISSON (IV)'=rp4,'QUASIPOISSON (IV)'=rqp4)

modelsummary(modelsPQP3, title = "Regresiones Poisson y QuasiPoisson",
             stars = TRUE,
             output = "kableExtra")
```
Poseen los mismos coeficientes:

```{r}
library(arm)
cbind(coefPoi=coef(rp4),coefQuasiPoi=coef(rqp4))
```
Tienes diferentes errores típicos:

```{r}
cbind(sePoi=se.coef(rp4),seQuasiPoi=se.coef(rqp4))
```
Diferentes parámetros de dispersión:

```{r}
summary(rqp4)$dispersion; summary(rp4)$dispersion
```
Exponenciamos los coeficientes del modelo una vez que hayamos tratado la sobredispersión previamente detectada

```{r}
modelsQPexp4=list('QuasiPoisson (IV)'=rqp4)

f <- function(x) format(x, digits = 4, scientific = FALSE)
modelsummary (modelsQPexp4,fmt=f,
             exponentiate = T, 
             statistic = 'conf.int',
             title = "EXP() de la Regresión Quasi Poisson (II) para Interpretación",
             stars = TRUE,
             output = "kableExtra")
```
### 5. Comparación entre modelos###

```{r}
library(stargazer)
stargazer(rp1, rp2, rp3, rp4, type ="text")
```
Tomando el Log Likelihood, podemos observar que el mejor modelo entre los 4 es el último, en el cual se toma todas las variables de la base de datos. Entre los 3 primeros modelos, el mejor es el primero en donde se toma en cuenta el salario mensual en dólares, el PBI per cápita y la calidad de la democracia.

```{r}
library(stargazer)
stargazer(rqp1, rqp2, rqp3, rqp4, type ="text")
```


###Analisis factorial**

Observamos la base de datos

```{r}
str(Data)
```
Hay que convertir en numérico las variables número de protestas y percepción de la corrupción

```{r}
Data$protestnumber =as.numeric(Data$protestnumber)
```

```{r}
Data$pCPI2019 =as.numeric(Data$CPI2019)
```

Hay que subsetear la data en la cual señalamos la variable a la cual no queremos realizar dicha indagación.

```{r}
dontselect=c("country")
select=setdiff(names(Data),dontselect) 
theData=Data[,select]
```

Hacemos el cálculo de matriz de correlación

```{r}
library(polycor)
corMatrix=polycor::hetcor(theData)$correlations
```

Exploramos las correlaciones

```{r}
library(ggcorrplot)

ggcorrplot(corMatrix)
```

Hay que observar si podemos factorizar los datos

```{r}
library(psych)
psych::KMO(corMatrix)
```
Para verificar la matriz de correlación, podemos utilizar dos pruebas, las cuáles son la matriz identidad y la matriz singular.

```{r}
cortest.bartlett(corMatrix,n=nrow(theData))$p.value>0.05
```
```{r}
library(matrixcalc)

is.singular.matrix(corMatrix)
```
Podemos observar que a partir de la prueba matriz tenemos una prueba de que la matriz de correlación posiblemente no sea la más idónea.

Tenemos que determinar en cuantos factores o variables latentes podríamos redimensionar la data

```{r}
fa.parallel(theData, fa = 'fa',correct = T,plot = F)
```
Se sugieren dos, por lo que tenemos que redimensionar a un número menor de factores.

Resultado inicial:

```{r}
library(GPArotation)
resfa <- fa(theData,
            nfactors = 2,
            cor = 'mixed',
            rotate = "varimax",
            fm="minres")
print(resfa$loadings)
```
Resultado mejorado

```{r}
print(resfa$loadings,cutoff = 0.4)
```
Podemos realizar una visualización de una estructura simple de nuestras variables a utilizar. 

```{r}
fa.diagram(resfa,main = "Resultados del EFA")
```
¿Qué variables aportaron mas a los factores?

```{r}
sort(resfa$communality)
```
En este caso, la variable que aporta más a los factores es la percepción de la corrupción.

Qué variables contribuyen a más de un factor?
```{r}
sort(resfa$complexity)
```
En este caso, la variable que contribuyó a más de un factor es la tasa de pobreza monetaria. 

Podemos calcular dos indices que resuman los dos factores encontrados.

```{r}
library(magrittr)
as.data.frame(resfa$scores)%>%head()
```


### 6.Análisis factorial confirmatorio

Queremos confirmar que los datos pueden reflejar los conceptos o variables latentes asumidas

```{r}
modelCFA <- ' protestas  =~ pCPI2019 + CPI2019  + PBIpercapita2019 + caldemo2019 + hdi_2019

factores=~Porcentpobreza2019+GINI2019+mensualsalary2019+protestnumber '
```

Queremos observar que arroja el modelo

```{r}
theDataNorm=scale(theData)

library(lavaan)
```

```{r}
cfa_fit <- cfa(modelCFA, data=theDataNorm, 
           std.lv=TRUE,  
           missing="fiml")
summary(cfa_fit)
```
Hay que averiguar que tan bien salió el modelo

```{r}
allParamCFA=parameterEstimates(cfa_fit,standardized = T)
allFitCFA=as.list(fitMeasures(cfa_fit))
```











